臺灣臺北地方法院民事判決　　　　　　　　　　　　九十二年度訴字第二二六四號
　　原　　　告　正根工業股份有限公司
　　法定代理人　丙○○
　　訴訟代理人　甲○○
　　被　　　告　達普斯有限公司
　　法定代理人　乙○○
　　訴訟代理人　陳道申律師
右當事人間給付貨款事件，本院於民國九十三年一月十二日言詞辯論終結，判決如左
：
    主  文
被告應給付原告新台幣陸拾參萬貳仟伍佰玖拾貳元，及自民國九十二年四月三日起至
清償日止，按年息百分之五計算之利息。
原告其餘之訴及假執行之聲請均駁回。
訴訟費用由被告負擔四分之三；餘由原告負擔。
本判決原告勝訴部分，於原告以新台幣貳拾壹萬元或同額之玉山銀行壹年期無記名可
轉讓定期存單供擔保後，得假執行。
    事實及理由
一、原告之聲明：(1)被告應給付原告新台幣（下同）八十六萬七千五百六十元，及自
    起訴狀繕本送達之翌日起至清償日止，按年息百分之五計算之利息。(2)願以現金
    或玉山銀行一年期無記名可轉讓定期存單供擔保，請准宣告假執行。並陳述：
  (1)被告向原告訂購黑色油壓缸九千支 (E0677-7D)，白色油壓缸一萬八千支（E0677
    -7E），並補百分之一之油壓缸，計二萬七千二百七十支，單價為每支四十六元
    ，全部貨款為一百二十四萬二千元（27,000*46 =1,242,000），第一批九十一年
    五月十五日出貨，數量為三千八百三十八支；第二批九十一年六月二十八日出貨
    ，交付二萬三千四百三十二支。被告僅支付部份貨款，尚欠八十六萬七千五百六
    十元未付，屢經催告仍未理會，嗣於九十二年二月二十五日委請律師寄發存證信
    函催告，亦置之不理，依買賣契約被告應給付貨款。
  (2)原告交付貨物之時間分別為九十一年五月十五日、同年六月二十八日，被告於收
    受後理應從速檢查，如有瑕疵應從速通知原告，惟被告當時根本未通知該貨物有
    何瑕疵，依民法第三百五十六條規定，已視為承認貨物之品質，其已無權解除本
    件買賣契約。
  (3)被告所提證物根本無從證明所稱漏油，究係出於貨物之瑕疵，抑或本身操作之不
    當。另被告所提出被證四檢驗報告，其謂4.04「除上述已分檢出來的十四箱和十
    袋油壓缸以外，我們打開其他的一些箱子發現裡面的油壓缸均完好未發現漏油現
    象」觀之，其拒絕給付全部貨款亦屬無據。
  (4)被告於九十一年十月三日、九十二年一月八日分別支付五千三百八十支、二千六
    百支之油壓鋼管貨款，如該貨物有瑕疵，理應全部退回，然被告竟予使用且付款
    ，足證該批貨物當時並無問題，所稱貨物瑕疵云云，僅係拒絕付款之託詞。
二、被告之聲明：(1)原告之訴駁回。並答辯：
  (1)對被告向原告購買油壓缸之數量、金額以及原告分別於九十一年五月十五日、六
    月二十八日在中國大陸廈門以及上海等地，將油壓缸交付被告，其中交貨於廈門
    的油壓缸，因發現有漏油瑕疵已全數退關返還原告，並不爭執。
  (2)被告向原告購買油壓缸，於中國大陸廈門、上海等地委由廈門群鑫機械工業股份
    有限公司（下稱群鑫公司），及上海昆山禾佳金屬制品有限公司（下稱禾佳公司
    ）進行組裝為油壓式運動健身器材外銷國外，該油壓缸乃外銷運動健身器材之心
    臟，苟油壓缸發生漏油瑕疵，將使運動健身器材完全喪失其通常功能與效用。原
    告所交付之油壓缸，部分於被告進行組裝時發現漏油現象，部分於組裝完成外銷
    國外後，經客戶發現有漏油現象而要求扣款、賠償。被告於發現瑕疵後，立即通
    知原告處理善後，其中原欲交由群鑫公司進行組裝之部分油壓缸，原告同意全數
    退貨，詎其後陸續運交禾佳公司之油壓缸亦再度發生漏油之現象，嗣經被告通知
    善後，亦置之不理。
  (3)原告出售之油壓缸，於九十一年五月十五日在中國大陸廈門第一批交貨時，即因
    發現漏油瑕疵而全數退回。原告理應知所警惕，並對下一批交貨之品質、效用盡
    其更大注意義務，詎渠於同年六月二十八日在中國上海所交付之第二批油壓缸中
    ，依然發現諸多以目視即可查覺的漏油瑕疵，原告自難藉詞對不完全給付，無過
    失。又被告於上海發現油壓缸有嚴重瑕疵後，即通知原告處理，惟至今仍未獲改
    善，被告於九十二年六月六日以台北光華郵局第六五○號存證信函通知原告，依
    民法第二百二十七條第一項、第二百五十四條規定，解除兩造於九十一年（信函
    中誤植為九十二年）五、月間有關油缸壓買賣契約。
  (4)原告計出貨油壓缸二萬七千支，其中運交廈門群鑫公司之三千八百支，因到岸後
    發現瑕疵，業全數退還原告；另二萬三千二百支及其百分之一數量之備用品二百
    三十二支，合計二萬三千四百三十二支於運交上海昆山禾佳公司後，其中八千四
    百四十支已經被告組裝健康器材外銷國外，該全數貨款被告已全數支付原告，所
    剩餘一萬四千九百九十二支油壓缸，目前暫置禾佳公司倉庫，被告將於近期內將
    其全數運返原告。至前開所述及被告已使用並外銷國外之部份貨品，因故不能返
    還，被告業已償還其價額，原告無請求被告給付貨款之理由。
三、原告主張：(1)被告向原告訂購黑色油壓缸九千支 (E0677-7D)，白色油壓缸一萬
    八千支（E0677 -7E），並補百分之一之油壓缸，計二萬七千二百七十支，單價
    每支四十六元，全部貨款為一百二十四萬二千元（備用品二百七十支無庸支付費
    用）。(2)被告於九月九日、九月十日使用白色油壓缸一千八百八十支、三千八百
    支，已支付貨款一千七百八十支、三千六百支之貨款二十九萬五千六百零二元（
    計五千三百八十支貨款，貨款二十四萬七千四百八十元，加上稅款六萬二千零九
    十五元，計三十萬九千五百七十五元，扣除報關文件費七百一十元、吊櫃費五千
    六百元、海運費七千六百六十元，為二十九萬五千六百零二元）。(3)被告於九十
    一年十二月二十四日、二十七日使用白色油壓缸一千一百二十支、黑色油壓缸一
    千六百四十支、共二千七百六十支，被告已支付貨款十二萬六千九百六十元完畢
    。(4)被告未支付之油壓缸數量為一萬八千八百六十支（00000－0000－0000＝
    18860）等情，被告對之不爭執，堪信此部分主張為真實。
四、本件訴訟之爭執點在於：未支付貨款之油壓缸數量為一萬八千八百六十支，其中
    三千八百支是否業經辦理退貨而無庸支付貨款？另一萬五千零六十支是否有漏油
    瑕疵而解除契約？經查：
  (1)第一批貨物原告於九十一年五月十五日出貨，數量為三千八百三十八支（三十八
    支係備品無需付費），直接出貨給廈門群鑫公司，其於九十一年六月十二日受領
    貨物，嗣群鑫公司辦理退貨三千七百五十九支等情，為兩造所不爭執，原告主張
    係因為群鑫公司不願意再與被告做生意始退貨，惟參諸被告所提出由廈門群鑫公
    司出具之「油壓缸退還說明」內已敘明退還油壓缸之理由為「因為質量問題暫不
    使用此批油壓缸，怕造成資金積壓，需退回廠家，在反覆實驗和寄送樣品的過程
    中，共耗用了七十九支，現已徵得正根工業股份有限公司同意，退回其餘的三千
    七百五十九支」等語（第二十一頁），足認確係因品質問題而退貨，被告抗辯係
    因品質有瑕疵退貨等情，足可採信。故此批貨物應付款之油壓缸數量為三千八百
    支，扣除退貨之數量三千七百五十九支，尚有四十一支業經被告使用，被告就此
    部分自應給付貨款即一千八百八十六元（41×46＝1886）。
  (2)另對於一萬五千零六十支之油壓缸是否有漏油瑕疵乙節，據被告陳述：「（一萬
    五千多支之漏油證據何在？）詳如經海基會認證之二○○三年之檢驗報告所載。
    大陸的公證公司以目視可以確認的有一千三百四十九支是有漏油的，至於其他的
    目視是沒有漏油，但是到底會不會漏油大陸公證公司沒有辦法確定，這是要實際
    裝上去操作後才知道」等語（詳一二三頁）。另參諸被告所提出之由大陸上海東
    方天祥檢驗服務有限公司」所出具之檢驗報告（二○○三年五月十三日出具）記
    載：「4.02．．我們以目視檢驗方式檢查其貨物外觀狀況，發現其中十四箱加十
    袋總計一千三百四十九只存在漏油現象的油壓缸已從全部貨品中分檢出來。4.03
    我們打開已分檢出來的十四箱和十袋油壓缸，目視到九百七十八只為白色和三百
    七十一只為黑色，總計一千三百四十九只油壓缸存在漏油現象。4.04除上述已分
    檢出來的十四箱和十袋油壓缸以外，我們打開其它的一些箱子目視檢查裡面的油
    壓缸，其外觀均未發現明顯漏油現象，但不能判斷其功能如何或不再漏油」等語
    ，則有漏油瑕疵之油壓缸數量為一千三百四十九支，至於其他一萬三千七百一十
    一支油壓缸則無證據證明其有漏油之現象。
  (3)就前揭油壓缸有漏油現象，被告陳述「其於九十一年七、八月間，通知甲○○及
    請大陸的林萬福先生幫忙協調」，原告則陳稱「我有接到被告的通知，而且我有
    過去大陸看貨，但是我不認為有瑕疵，那是大陸技號術不好，安裝時造成機具的
    損壞」等語（詳第一二三頁），則被告指稱曾在九十一年七、八月間通知原告貨
    物有瑕疵，應可採信。另被告雖於九十二年六月六日以書狀解除本件買賣契約，
    惟依民法第三百五十九條但書之規定，若解除契約顯失公平者，買受人只得請求
    減少價金，本件一萬五千零六十支之油壓缸，被告僅能證明其中一千三百四十九
    支有漏油瑕疵，至於一萬三千七百一十一支未能證明有漏油瑕疵，其瑕疵比例僅
    達百分之八．九，比例甚低，故被告主張解除契約拒給付貨款，顯失公平，其抗
    辯解除契約云云，於法未合，不應准許。惟被告陳述對有瑕疵之油壓缸不願意付
    款等語（詳第一二四頁），足認被告有請求減少價金之意思，此部分應予准許。
    故其應給付貨款之數量為一萬三千七百一十一支油壓缸，每支四十六元計算，貨
    款為六十三萬七百零六元。
五、綜上所述，本件被告應給付貨款之油壓缸數量為四十一支一千八百八十六元、一
    萬三千七百一十一支六十三萬七百零六元，二者合計為六十三萬二千五百九十二
    元。故原告請求被告給付六十三萬二千五百九十二元及自支付命令送達之翌日起
    （即九十二年四月三日）至清償日止，按年息百分之五計算之利息，為有理由，
    應予准許，其逾此部分之請求，為無理由，應予駁回。
六、原告陳明願供擔保請准宣告假執行，就原告勝訴部分核無不合，爰酌定相當擔保
    金額宣告之，至原告敗訴部分，其訴既經駁回，假執行之聲請亦失所附麗，應一
    併駁回之。
七、因本案事證已臻明確，兩造其餘主張陳述及所提之證據，均毋庸再予審酌，附此
    敘明。
八、訴訟費用負擔之依據：民事訴訟法第七十九條。
中　　　華　　　民　　　國　　九十三　　年　　一  　　月　　三十　　日
                                      民事第一庭  法  官    呂淑玲
正本係照原本作成
如對本判決上訴，須於判決送達後廿日內向本院提出上訴狀
中　　　華　　　民　　　國　　九十三　　年　　一  　　月　　三十　　日
                                                  書記官    方美雲
